【裁判字號】    98,交上易,291
【裁判日期】    981211
【裁判案由】    過失傷害
【裁判全文】
臺灣高等法院刑事判決               98年度交上易字第291號
上  訴  人
即  被  告  乙○○
上列上訴人因過失傷害案件，不服臺灣板橋地方法院98年度交易
字第410號，中華民國98年8月12日第一審判決（起訴案號：臺灣
板橋地方法院檢察署98年度調偵字第985 號），提起上訴，本院
判決如下：
    主  文
上訴駁回。
    理  由
一、本案經本院審理結果，認第一審判決以上訴人即被告乙○○
    犯刑法第284條第1項前段之過失傷害罪，嗣於肇事後未被有
    偵查權之公務員或機關發覺其為犯嫌前，在事故現場向到場
    處理之警員自首犯行，進而接受裁判，符合自首要件，因依
    刑法第62條前段之規定減輕其刑，判處有期徒刑2 月，如易
    科罰金，以新臺幣（下同）1千元折算1日。核其認事用法及
    量刑均無不當，應予維持，並引用第一審判決書記載之事實
    、證據及理由（如附件）。
二、被告上訴意旨略以：告訴人甲○○闖紅燈也有過失；調解時
    告訴人甲○○要求12萬元的和解金，惟告訴人只是皮肉傷，
    休息2天即可行走，卻稱要休息1個半月，目前被告及其父親
    皆失業在家，況先前為支付醫藥費及機車修理費，已賠償告
    訴人30,200元，實無力支付其他費用，而未能與告訴人和解
    ，原審判刑過重，請求輕判等語。惟查：被告係於綠燈時左
    轉逆向駛入告訴人車道，致騎機車停等紅燈之告訴人受傷等
    情，已經原審依據卷內證據認定無誤；且被告於警詢、偵查
    中均供述：告訴人騎機車在俊英街口停等紅燈（見偵查卷第
    5、31 頁），核與證人即告訴人甲○○證述相符（見偵查卷
    第31頁）；另依卷附道路交通事故現場圖所示，被告所駕駛
    之自小客車肇事後係逆向停於告訴人行駛之俊英街停止線前
    ，告訴人騎乘之機車並未超越該停止線，足認告訴人並未闖
    紅燈，被告所辯並不可採。原審以被告合於自首要件，並審
    酌被告無任何刑事前案記錄，素行尚佳，其不思謹慎駕駛汽
    車，貿然搶先左轉，逆向朝來車車道駛入，且因誤踩油門未
    能立即停車，過失情節重大，致告訴人所受之傷勢程度，及
    犯後自始至終均坦承犯行，陸續已向告訴人支付30,200元之
    賠償金，惟因告訴人堅持再予求償12萬元，迄未與告訴人成
    立和解等一切情狀，量處有期徒刑2 月，如易科罰金，併諭
    知如易科罰金以新台幣1千元折算1日，並無不當，且已審酌
    被告未能與告訴人達成和解之原因。被告上訴意旨，爭執告
    訴人亦有過失，及原審量刑過重，均無理由，應予駁回。
據上論斷，應依刑事訴訟法第373條、第368條，判決如主文。
本案經檢察官壽勤偉到庭執行職務。
中    華    民    國    98    年    12    月    11    日
                  刑事第五庭  審判長 法  官  高明哲
                                     法  官  高玉舜
                                     法  官  劉秉鑫
以上正本證明與原本無異。
不得上訴。
                                     書記官  蔡宜蓁
中    華    民    國    98    年    12    月    11    日
附錄：本案論罪科刑法條全文
中華民國刑法第284條
（過失傷害罪）
因過失傷害人者，處6月以下有期徒刑、拘役或5百元以下罰金，
致重傷者，處1年以下有期徒刑、拘役或5百元以下罰金。
從事業務之人，因業務上之過失傷害人者，處1年以下有期徒刑
、拘役或1千元以下罰金，致重傷者，處3年以下有期徒刑、拘役
或2千元以下罰金。


司法院資訊處製作；財團法人民間司法改革基金會備份。
